臺灣高等法院臺南分院刑事判決
上　訴　人
即　被　告　甲○○
選任辯護人　彭大勇　律師
　　　　　　林士龍　律師
上　訴　人
即　被　告　乙○○
上列上訴人因違反槍砲彈藥刀械管制條例案件，不服臺灣台南地
方法院93年度訴字第1134號中華民國94年1月31日第一審判決（
起訴案號：臺灣台南地方法院檢察署93年度偵字第9008號、93年
度偵字第10850號），提起上訴，本院判決如下：
    主  文
原判決撤銷。
甲○○未經許可，出借其他可發射子彈具有殺傷力之改造手槍，
處有期徒刑貳年陸月，併科罰金新臺幣拾萬元，罰金部分如易服
勞役，以新臺幣玖佰元（即銀元參佰元）折算壹日。扣案如附表
所示改造手槍壹支及土造子彈貳顆，均沒收。又未經許可，寄藏
其他可發射子彈具有殺傷力之改造手槍，處有期徒刑拾月，併科
罰金新臺幣拾萬元，罰金部分如易服勞役，以新臺幣玖佰元（即
銀元參佰元）折算壹日。扣案如附表所示之改造手槍壹支及土造
子彈貳顆，均沒收。應執行有期徒刑參年貳月，併科罰金新臺幣
拾捌萬元，罰金部分如易服勞役，以罰金總額與陸個月之日數比
例折算。扣案如附表所示改造手槍壹支及土造子彈貳顆，均沒收
。乙○○幫助未經許可，寄藏其他可發射子彈具有殺傷力之改造
手槍，處有期徒刑陸月，併科罰金新臺幣伍萬元，罰金部分如易
服勞役，以新臺幣玖佰元（即銀元參佰元）折算壹日，扣案如附
表所示之改造手槍壹支及土造子彈貳顆均沒收。
    事  實
一、甲○○、乙○○二人係朋友關係，緣於民國（下同）九十二
    年九、十月間某日，因吳旻璟（另案經臺灣臺南地方法院檢
    察署檢察官偵查中）自南部攜帶具有殺傷力如附表所示之改
    造手槍一支及土造子彈七顆（起訴書誤載為十顆，該七顆子
    彈嗣經何志強自行擊發一顆及送內政部警政署刑事警察局鑑
    驗而試射四顆，現餘二顆），至桃園找乙○○後，乙○○旋
    帶同吳旻璟至臺北縣三重市拜訪友人，因吳旻璟欲於夜間與
    朋友至ＫＴＶ酒家飲酒作樂，擔心隨身攜帶槍、彈恐遭警查
    獲，乙○○明知未經許可，不得持有、寄藏其他可發射子彈
    具殺傷力之改造手槍及子彈，竟仍基於幫助吳旻璟寄藏槍、
    彈之故意，於當日將攜帶上開槍彈之吳旻璟帶至甲○○位於
    臺北縣三重市○○路○段八九號七樓之四之住處樓下，將前
    開槍、彈交由甲○○，甲○○亦明知上開具殺傷力之改造手
    槍，未經許可不得寄藏而仍予寄藏之。嗣因吳旻璟屆期未向
    甲○○取回槍、彈，甲○○乃另行起意，未經許可，於九十
    三年一、二月間某日，在台北縣新莊市○○路某處，將前揭
    槍、彈出借予友人何志強，旋由何志強持有（業經原審另案
    審結），何志強於取得槍、彈後，自行擊發一顆，餘六顆子
    彈。於同年四月廿四日，何志強舊識張顧騰帶同急需槍彈防
    身之砂石同業何墩卿前往何某位於台北縣三重巿忠孝路二段
    32巷21號15樓之租住處時，何志強乃將上開子彈六顆出借予
    何墩卿（張顧騰及何墩卿部分均業經原審另案審結）。嗣於
    九十三年五月十五日晚上十時二十分許，由員警據報前往台
    北縣三重市○○○路中興砂石場搜索時，在何墩卿所有之車
    號八Ｒ─四九五號曳引車內，當場查獲前開具殺傷力之改造
    手槍一支、子彈六顆等物，經臺灣臺南地方法院檢察署檢察
    官指揮內政部警政署刑事警察局一再訊問何墩卿，何墩卿始
    供出張顧騰、何志強，進而循線查悉上情。
二、案經內政部警政署刑事警察局移送及臺灣臺南地方法院檢察
    署檢察官偵查起訴。
    理  由
一、訊據上訴人即被告乙○○於本院審理時為認罪之答辯（本院
    卷第43頁、第44頁、第64頁）；上訴人即被告甲○○固坦承
    上開寄藏改造手槍及土造子彈之行為，及伊確有於九十三年
    一、二月某日，將上開槍彈交付「何志強」持有等情不諱，
    惟矢口否認有何出借改造手槍及子彈之犯行，辯稱：伊係將
    改造手槍一支及子彈七顆，暫時寄放在「何志強」處，並非
    出借予「何志強」云云。
二、經查：
  (一)上揭寄藏及幫助寄藏槍彈之事實，業據被告甲○○及乙○○
    於偵查、原審及本院審理時供認不諱（偵字第10850號偵查
    卷第15頁至第16頁；偵字第9008號偵查卷第36頁至第40頁；
    原審卷第11頁至第14頁、第34頁；本院卷第43頁、第44頁、
    第64 頁），互核被告二人所供情節均相符合，且經證人吳
    旻璟於偵查中到庭證述無訛（偵字第9008號偵查卷第41頁至
    43頁），並有如附表所示之槍彈扣案可資佐證，而上開槍彈
    經送請鑑定結果：送鑑改造手槍一支（槍枝管制編號000
    0000000），認係由仿ＢＥＲＥＴＴＡ廠八四型半自
    動手槍製造之玩具手槍換裝土造金屬槍機、槍管而成之改造
    手槍，機械性能良好，可擊發適用之子彈，認具殺傷力；送
    鑑子彈六顆，認均係由土造金屬彈殼加裝直徑約七點六ｍｍ
    金屬彈頭而成之土造子彈，經取樣四顆試射結果，均可擊發
    ，認具殺傷力，有內政部警政署刑事警察局九十三年六月二
    日刑鑑字第０九三０一０八四一二號槍彈鑑定書一份在卷足
    按（偵字第9008號偵查卷第52頁至第65頁），故如附表所示
    之槍、彈，確係具殺傷力之改造手槍及土造子彈至明。被告
    二人此部分自白與事實相符，應可採信。又據證人吳旻璟於
    偵查中到庭證稱：當時我到桃園找乙○○，要與乙○○一起
    到台北找甲○○（實情應係至臺北縣三重市拜訪友人），所
    以才叫乙○○拿到甲○○那邊放著等語（偵字第9008號偵查
    卷第42頁），而被告甲○○於原審審理時亦供稱：當天是乙
    ○○與吳姓男子（按指吳旻璟）開車來找我，他們拿毛巾包
    著槍、彈來寄放，之後他們一直都沒來拿等語明確（原審卷
    第11頁至第14頁、第34頁），而被告乙○○於偵查及原審審
    理時均供稱：〔你與「柏林」（按指吳旻璟）從桃園到三重
    間，槍（彈）是在何人身上？〕因為是吳旻璟開車載我至三
    重，所以槍（彈）是放在吳旻璟車上，我是幫他找地方放槍
    （彈）而已。（對於幫助寄藏槍、彈是否認罪？）認罪。檢
    察官起訴事實實在，我認罪等語屬實（偵字第10850號偵查
    卷第16頁、原審卷第34頁）。故依證人吳旻璟、被告甲○○
    及乙○○前開供詞相互以參，足證被告乙○○明知未經許可
    ，不得幫助持有、寄藏槍、彈，竟仍於前揭時、地，由其帶
    同另案被告吳旻景至被告甲○○位在臺北縣三重市○○路○
    段八九號七樓之四之住處，交由甲○○而寄藏之，而衡以被
    告甲○○亦因此受寄前開槍、彈無誤，益徵被告甲○○主觀
    上有受寄槍、彈之故意存在，而被告乙○○主觀上則係基於
    幫助證人吳旻璟交由被告甲○○寄藏之故意，殆無疑義（原
    審誤認為被告乙○○係基於幫助甲○○寄藏云云，判決書第
    2頁倒數第8行）。
  (二)其次，就被告甲○○出借槍彈部分之犯行：
  (1)被告甲○○於偵查中就被告何志強違反槍砲彈藥刀械管制條
    例案到庭具結作證稱：（是否曾拿乙支槍及六顆子彈給何志
    強？）是我借給他的。（何時何地借給何志強？）約今年（
    即93年）1月份時在我三重住家，是何志強到我家拿取的。
    ‧‧（為何要將槍借給何志強？）因為我們是好朋友。‧‧
    我想到了，我交給何志強槍是在新莊不是在我家，但時間是
    在一月間沒有錯等語（偵字第9008號偵查卷第37頁至第38頁
    ）；於原審審理時供稱：對起訴事實沒有意見，檢察官起訴
    事實全部都實在。‧‧（之後為何將槍、彈出借給何志強？
    ）我跟何志強聊天中談到槍、彈，何志強說他好奇，所以就
    將槍、彈借給他等語明確（原審卷第12頁）。而證人何志強
    於九十三年一、二月間，在臺北縣新莊市○○路某處，自被
    告甲○○處借得扣案改造手槍及子彈七顆後（子彈部分嗣經
    何志強自行擊發一顆及送鑑驗時試射四顆，現餘二顆，詳前
    述），即未經許可持有該槍、彈乙節，業據證人何志強於其
    涉案之原審法院九十三年訴字第九四九號違反槍砲彈藥刀械
    管制條例案件審理中供認明確，有該案之審理筆錄附於原審
    卷可參（原審卷第152頁至第173頁），並有該案起訴書及判
    決書各一份附卷可佐（第9008號偵查卷第77頁至第81頁，判
    決書外放），足證被告甲○○所供出借上開槍彈予證人何志
    強乙節，應非子虛。
  (2)至證人何志強嗣又改稱該槍、彈係由被告甲○○所贈送等情
    （上開第九四九號卷93年9月10日訊問筆錄，附於原審卷第
    154頁），姑不論此與證人何志強以前所陳及被告甲○○所
    供不符，且徵諸扣案具殺傷力之槍、彈係由證人乙○○幫助
    另案被告吳旻璟寄藏予被告甲○○之住處，顯見被告甲○○
    僅係受寄前開槍、彈之人而已，被告甲○○既未取得槍、彈
    之處分權，僅係代為寄藏，而依證人何志強於原審審理到庭
    證詞：「電話中我有聽到甲○○請乙○○來取回」等語以觀
    （原審卷第73頁），益證被告甲○○將槍、彈交由證人何志
    強持有乙節，應係基於出借之認識所為，否則，又何需打電
    話請被告乙○○取回？從而，該槍、彈既係由被告甲○○接
    受另案被告吳旻璟寄藏，其並未取得處分權，已如前述，因
    而被告甲○○將槍、彈交由證人何志強之行為，確係「出借
    」之行為，至為灼然。證人何志強前開所稱：是甲○○送我
    的云云，應係誤認至明。稽之上開被告所供、證人何志強所
    證，及本案扣案之槍、彈確係由證人何志強持有轉交予何墩
    卿後為警查獲等情（詳參原審93年訴字第949號何墩卿、何
    志強、張顧騰違反槍砲彈藥刀械管制條例案之判決），及上
    開具殺傷力之改造手槍及子彈二顆扣案在卷，足見該槍、彈
    應係由被告甲○○出借，應與事實較為吻合而屬可信，殆無
    疑義。準此，被告甲○○係於九十三年一、二月間某日，在
    台北縣新莊市○○路某處，將上開槍、彈出借予證人何志強
    ，旋由證人何志強持有，應可認定。而扣案之槍彈經送鑑結
    果確係具殺傷力之改造手槍及子彈，亦如前述。
  (3)至被告甲○○於原審審理及上訴到院時辯稱：我沒有出借槍
    、彈之行為，我只是要將子彈寄放在何志強那邊而已。‧‧
    是警察誤導我供述的云云。然被告甲○○上開出借之行為，
    業據被告於偵查中、原審初次訊問時供述明確，業如前述，
    再佐以被告甲○○自警詢、偵查以迄原審初次訊問時，均作
    相同之供述，亦未提及該槍、彈係其交由證人何志強寄藏，
    迄至原審行第一次審理程序後，始翻異前詞而辯稱係寄藏而
    非出借云云，難信其所辯屬實。另被告辯稱其係經警察誤導
    云云，不僅於偵查中未為相同之供述，於原審初次訊問時亦
    未提出此一抗辯，益見被告甲○○所辯稱係警員「誘導」云
    云，尚難憑信。況被告甲○○僅泛稱遭誘導訊問，惟究係何
    一部分之筆錄遭誘導？並未明確、特定陳明，而指出調查之
    方法，故此部分亦難採為有利於被告甲○○之認定。而參諸
    「出借」與「藏放」，依社會通念形式上觀之，其區別頗為
    明顯，一般具社會歷練之「成年人」，均可知悉其大概之意
    義，雖非必精確至法律上之專門用語，惟尚不致因所受教育
    之高低而影響其辨別能力，被告甲○○既為27歲而具社會歷
    練之成年人，對於「出借」、「寄藏」之一般意義，自亦難
    諉為無法區別之理！從而，被告甲○○此部分之辯解，經核
    亦與經驗法則有違，難信其所辯可資憑信。何況證人何志強
    於原審審理時固證稱：我曾經聽甲○○說他家裡有小孩，寄
    放不方便，所以槍（彈）就寄放在我那邊云云。然證人何志
    強所證係因為被告甲○○家中有小孩，因而將槍、彈寄放在
    何志強處。惟經質以「是你主動跟甲○○說槍彈放在你這邊
    ，還是甲○○主動提出說槍彈要放在你那邊」？證人何志強
    稱：是我自己主動提出的等語（原審卷第六三頁），茍若被
    告甲○○家中有小孩，槍、彈寄放不方便乙節屬實，豈有由
    外人主動提出而非被告甲○○自己積極尋找外放之理！更與
    被告甲○○於原審辯護狀所稱：被告甲○○將本件扣案槍彈
    再寄放在其朋友處乙節未符（原審卷第三八頁）。何況本件
    扣案槍彈並非巨大且不占空間，只要將槍、彈妥為藏放，家
    中的小孩自無法隨意取得，實無將槍、彈再寄放在他處之必
    要！甚者，倘被告有考量家中有小孩，有所不便，則當初又
    何必應允另案被告吳旻璟寄放槍、彈？是此部分被告甲○○
    所辯顯與論理法則有違，自難採信。
  (三)綜上所述，前開被告甲○○、乙○○坦承不諱之部分，經核
    與事實相符，堪可採信；而被告甲○○否認有出借部分，顯
    係事後臨訟飾卸之詞，不足憑採。本案事證已甚明確，被告
    二人之上揭犯行，均堪予認定。
三、論罪科刑部分：
  (一)按行為後，法律有變更者，適用裁判時之法律，但裁判前之
    法律有利於行為人者，適用最有利於行為人之法律，刑法第
    二條第一項定有明文。槍砲彈藥刀械管制條例修正條文業於
    94年1月26日經總統公佈、自同年月28日生效，增訂槍砲彈
    藥刀械管制條例第20條之一條文；刪除第10條、第11條及第
    17條條文；並修正第4條、第8條、第16條及第20條條文。其
    中第11條之規定全數刪除，將原條文所規定「第四條第一項
    第一款所稱其他可發射金屬或子彈具有殺傷力之之各式槍砲
    」之部分，移至於第八條所規定：「未經許可，製造、販賣
    或運輸鋼筆槍、瓦斯槍、麻醉槍、獵槍、空氣槍或【第四條
    第一項第一款所定其他可發射金屬或子彈具有殺傷力之各式
    槍砲】者，處無期徒刑或五年以上有期徒刑，併科新臺幣一
    千萬元以下罰金。未經許可，轉讓、出租或出借前項所列槍
    枝者，處五年以上有期徒刑，併科新臺幣一千萬元以下罰金
    。意圖供自己或他人犯罪之用，而犯前二項之罪者，處無期
    徒刑或七年以上有期徒刑，併科新臺幣一千萬元以下罰金。
    未經許可，持有、寄藏或意圖販賣而陳列第一項所列槍枝者
    ，處三年以上十年以下有期徒刑，併科新臺幣七百萬元以下
    罰金。第一項至第三項之未遂犯罰之」之條文內。而修正前
    同條例第11條規定：「未經許可，製造、販賣或運輸第四條
    第一項第一款所稱其他可發射金屬或子彈具有殺傷力之各式
    槍砲者，處五年以上有期徒刑，併科新臺幣一千萬元以下罰
    金。未經許可，轉讓、出租或出借前項所列槍砲者，處三年
    以上十年以下有期徒刑，併科新臺幣七百萬元以下罰金。意
    圖供自己或他人犯罪之用，而犯前二項之罪者，處無期徒刑
    或七年以上有期徒刑，併科新臺幣一千萬元以下罰金。未經
    許可，持有、寄藏或意圖販賣而陳列第一項所列槍砲者，處
    一年以上七年以下有期徒刑，併科新臺幣七百萬元以下罰金
    。第一項至第三項之未遂犯罰之」，經比較修正前條文關於
    出借及寄藏【第四條第一項第一款所定其他可發射金屬或子
    彈具有殺傷力之各式槍砲】之刑度，顯較修正後為輕，自以
    舊法較有利於行為人，故本案關於被告甲○○出借、寄藏及
    被告蔡哲明幫助寄藏【第四條第一項第一款所定其他可發射
    金屬或子彈具有殺傷力之各式槍砲】之部分，均應適用修正
    前槍砲彈藥刀械管制條例第11條之規定論處（關於子彈部分
    ，同條例第十二條則未修正，自應適用裁判時法，併此敘明
    ）。
  (二)被告甲○○未經許可，寄藏其他可發射子彈具有殺傷力之改
    造手槍一支及子彈七顆（經何志強擊發一顆，送鑑驗時試射
    四顆，現餘二顆），及未經許可將其非法持有之上開改造手
    槍一支及子彈七顆出借予被告何志強，所為係犯修正前槍砲
    彈藥刀械管制條例第11條第四項未經許可寄藏具殺傷力之改
    造手槍罪、現行槍砲彈藥刀械管制條例第12條第四項之未經
    許可寄藏具殺傷力之子彈罪，以及修正前槍砲彈藥刀械管制
    條例第11條第二項未經許可，出借具殺傷力之改造手槍罪、
    現行槍砲彈藥刀械管制條例第12條第二項之未經許可，出借
    具殺傷力之子彈罪。被告乙○○幫助被告甲○○非法寄藏上
    開改造手槍一支及子彈六顆，核其所為，係犯修正前槍砲彈
    藥刀械管制條例第11條第四項幫助未經許可寄藏具殺傷力之
    改造手槍罪、現行槍砲彈藥刀械管制條例第12條第四項之幫
    助未經許可寄藏具殺傷力之子彈罪。按在犯罪者實施犯罪行
    為前有所參與，其參與者之行為究竟認為從犯之行為，抑應
    認為共同正犯之行為，應視左列情形而定：(1)他人已決意犯
    罪，如以犯罪意思助成其犯罪之實現者，或與以物質上之助
    力，或與以精神上之助力，皆為從犯，他人犯罪雖已決意，
    若以犯罪意思促成其犯罪之實現，如就犯罪實行之方法犯罪
    實施之順序而有所表示，應認為共同正犯，不能認為從犯，
    蓋在如斯情形之下，其表示之意見已構成犯罪者實施犯罪行
    為之內容，不啻加工於犯罪之實現也。(2)上述之「助成」及
    「促成」情形，應以程度之高低（程度高為正犯，程度低為
    從犯）及其行為是否構成實施犯罪行為之內容為標準。最高
    法院民刑事庭會議認區別正犯及從犯之標準亦為：(1)以自己
    犯罪之意思而參與犯罪構成要件之行為者為正犯。(2)以幫助
    他人犯罪之意思而參與犯罪構成要件之行為者為正犯。
    (3)以幫助他人犯罪之意思而參與，其所參與之行為，為犯罪
    構成要件以外之行為者，為從犯。(4)以自己犯罪之意思而參
    與，其所參與之行為，為犯罪構成要件以外之行為者，為正
    犯。次按刑法上之幫助犯，係指出於故意，就他人犯罪行為
    之實施，於「事前」或「事中」提供助力，便利其犯罪遂行
    之行為人，本件證人吳旻璟得以寄藏該槍、彈，倘非被告乙
    ○○之居間，使其將槍、彈交由被告甲○○寄藏，證人吳旻
    璟應無法將上開具殺傷力之上開槍、彈寄託於被告甲○○處
    ，足見被告乙○○應係本於幫助證人吳旻璟委託他人寄藏上
    開槍、彈之故意，為使其得以寄藏該槍、彈，應已構成「事
    前」提供助力，為幫助犯（至另案被告吳旻璟原即持有上開
    槍彈，其基於持有關係所為之寄藏他人之行為，應為原持有
    關係所包括，自無庸再論以寄藏行為），應依刑法第30條第
    二項規定減輕其刑。又被告甲○○以一寄藏行為，同時受寄
    改造手槍及子彈，及以一出借行為，將其寄藏之改造手槍及
    子彈同時出借予證人何志強持有；被告乙○○以一幫助行為
    ，幫助被告甲○○寄藏改造手槍及子彈，核渠等上開所為，
    分別為一行為觸犯數罪名，為想像競合犯，應各依刑法第55
    條前段之規定，被告甲○○應從一重之修正前槍砲彈藥刀械
    管制條例第11條第四項之未經許可寄藏具殺傷力之改造手槍
    罪、修正前同條例第11條第二項之未經許可，出借具殺傷力
    之改造手槍罪處斷；被告乙○○應從一重之修正前同條例第
    11條第四項幫助未經許可寄藏具殺傷力之改造手槍罪。另被
    告甲○○所犯上開未經許可寄藏具殺傷力之改造手槍罪及未
    經許可，出借具殺傷力之改造手槍罪二罪間，犯意各別，行
    為互殊，應予分論併罰。
  (三)次按槍砲彈藥刀械管制條例第18條第一項係規定自首之情形
    ，並依其是否已將槍械、彈藥移轉他人持有，而分別規定：
    未經移轉持有者，應報繳其持有之全部槍械、彈藥；已移轉
    持有者，應據實供述全部槍械、彈藥之來源或去向，並因而
    查獲，始能減免其刑。第四項係規定自白之情形，必須於偵
    查或審判中自白，並供述全部槍械、彈藥之「來源」及「去
    向」，因而查獲或因而防止重大危害治安事件之發生者，始
    能減免其刑。第四項既謂「並」供述全部槍砲、彈藥、刀械
    之「來源」及「去向」，自係指已將槍械、彈藥移轉與他人
    持有之情形而言，不包括仍為自己持有之情形在內，此觀同
    條第一項後段係指已移轉他人持有之情形始有「去向」可明
    ，最高法院90年度台上字第3561號、第6549號、92年度台上
    字第5524號、93年度台上字第607號裁判意旨可資參照。又
    犯該條例之罪，於偵查或審判中自白，並供述全部槍砲、彈
    藥、刀械之來源及去向，因而查獲或因而防止重大危害治安
    事件之發生者，減輕或免除其刑，為槍砲彈藥刀械管制條例
    第十八條第四項前段所明定。【所謂查獲，係指依其自白，
    查得槍砲、彈藥、刀械之前手，如已移轉，並因而查獲其後
    手，且有具體之證明】而言，最高法院91年度台上字第7468
    號裁判意旨亦可資參照。經查：本案既係因被告甲○○供述
    槍、彈之來源－即被告乙○○，去向－另案被告何志強；被
    告乙○○供述槍、彈之來源－即另案被告吳旻璟，去向－被
    告甲○○等諸節，有內政部警政署刑事警察局93年12月21
    日刑偵一（一）字第0930244424號函在卷可佐，且有該函檢
    附之警詢筆錄附卷可稽，足認被告甲○○、乙○○均符合槍
    砲彈藥刀械管制條例第十八條第四項之規定，從而，被告甲
    ○○就前開論罪之部分，應依法減輕其刑，被告乙○○之部
    分，並依法遞減輕之。
四、原判決以被告二人罪證明確，因予論罪科刑，固非無見。惟
    查：(一)扣案之改造手槍係改造玩具手槍而成，有前揭鑑定報
    告可稽，原審主文欄卻書為「手槍」而未論以改造手槍，似
    有欠妥。(二)原審事實欄係認「乙○○基於幫助甲○○寄藏槍
    彈之故意」（原審判決第二頁事實一第七行），然於理由一
    之(一)卻又認「被告乙○○主觀上則係基於幫助另案被告吳旻
    璟交由被告甲○○寄藏之故意」（原審判決第4頁第三行至
    第四行），理由一之(二)亦認「被告乙○○幫助另案被告吳旻
    璟寄藏予被告甲○○」（原審判決第四頁倒數第一行），惟
    於理由三之(二)卻又認「足見被告乙○○應係本於幫助被告甲
    ○○非法受寄具殺傷力槍彈之故意」（原審判決第11頁第六
    行、第七行），再於理由三之(四)又認「被告乙○○居間幫助
    另案被告吳旻璟將槍、彈交由被告甲○○受寄」云云（原審
    判決第13頁第五行），前後論述顯有矛盾。被告二人上訴意
    旨，猶執陳詞，或認量刑過重或否認有出借槍彈犯行，依上
    所述，固無理由，然原判決既有前開可議之處，即屬無可維
    持，自應由本院將原判決撤銷改判。爰審酌被告甲○○於目
    前社會治安因槍枝氾濫而日益惡化之際，猶非法受寄槍彈，
    而其不僅自身寄藏，且預見持槍易滋生事端之情形下，猶率
    然將具殺傷力之槍彈，出借予證人何志強持有，嚴重威脅社
    會治安，惡性非輕；又被告乙○○居間幫助另案被告吳旻璟
    將槍、彈交由被告甲○○受寄，並非基於主導之地位，惡性
    較小，惟渠等二人顯然欠缺法紀觀念，無形中使槍枝氾濫問
    題更形嚴重，對社會治安之危害甚大，是被告二人上開行為
    ，對社會具有一定潛在之危險性，且助長社會暴戾風氣，不
    宜寬典；惟被告乙○○犯後坦承犯行，其與被告甲○○並供
    出槍彈之來源及去向因而查獲其他共犯，已如前述，顯見渠
    等二人犯後態度尚稱良好等一切情狀，分別量處如主文第二
    項、第三項所示之刑，併科罰金部分，並均諭知易服勞役之
    折算標準；被告甲○○所處罪刑部分，並定其應執行之刑，
    以資儆懲。至本案之子彈七顆，業經證人何志強試射一顆，
    已據原審法院93年訴字第949號判決審認無誤，公訴意旨認
    為另案被告吳旻璟交由被告甲○○寄藏之子彈為十顆，應係
    誤載所致。嗣臺灣臺南地方法院檢察署檢察官將所餘子彈六
    顆及手槍一支送內政部警政署刑事警察局鑑定後，射試四顆
    ，認具殺傷力，亦有內政部警政署刑事警察局前開鑑定書在
    卷足按，故扣案如附表所示之改造手槍一支、鑑定時未經試
    射之子彈二顆，均為違禁物，爰依刑法第38條第一項第一款
    之規定宣告沒收。至鑑驗時已試射之子彈四顆及證人何志強
    自行擊發之子彈一顆，已不具殺傷力，均非屬違禁物，爰不
    另為沒收之諭知，附此敘明。
據上論結，應依刑事訴訟法第369條第一項前段、第364條、第
299條第一項前段、修正前槍砲彈藥刀械管制條例第11條第二項
、第四項、現行槍砲彈藥刀械管制條例第12 條第二項、第四項
、第18條第四項，刑法第2條第一項但書、第11條前段、第30條
第一項前段、第二項、第55條、第42條第二項、第三項、第38條
第一項第一款、第51 條第五款、第七款，罰金罰鍰提高標準條
例第2條，現行法規所定貨幣單位折算新臺幣條例第2條，判決如
主文。
本案經檢察官吳忠賢到庭執行職務。
中　　華　　民　　國　　94　　年　　6　　月　　21　　日
                  刑事第五庭    審判長法　官  楊明章
                                      法　官  顏基典
                                      法　官  沈揚仁
以上正本證明與原本無異。
如不服本判決，應於收受本判決後十日內向本院提出上訴書狀。
其未敘述上訴理由者並得於提起上訴後十日內向本院補提理由書
狀（均須按他造當事人之人數附繕本）「切勿逕送上級法院」。
　　　　　　　　　　　　　　　　　　　書記官  李梅菊
中　　華　　民　　國　　94　　年　　6 　　月　　22　　日
附錄本案論罪科刑法條：
修正前槍砲彈藥刀械管制條例第十一條：
未經許可，製造、販賣或運輸第四條第一項第一款所稱其他可發
射金屬或子彈具有殺傷力之各式槍砲者，處五年以上有期徒刑，
併科新臺幣一千萬元以下罰金。
未經許可，轉讓、出租或出借前項所列槍砲者，處三年以上十年
以下有期徒刑，併科新臺幣七百萬元以下罰金。
意圖供自己或他人犯罪之用，而犯前二項之罪者，處無期徒刑或
七年以上有期徒刑，併科新臺幣一千萬元以下罰金。
未經許可，持有、寄藏或意圖販賣而陳列第一項所列槍砲者，處
一年以上七年以下有期徒刑，併科新臺幣七百萬元以下罰金。
第一項至第三項之未遂犯罰之。
現行槍砲彈藥刀械管制條例第十二條：
未經許可，製造、販賣或運輸子彈者，處一年以上七年以下有期
徒刑，併科新台幣五百萬元以下罰金。
未經許可，轉讓、出租或出借子彈者，處六月以上五年以下有期
徒刑，併科新台幣三百萬元以下罰金。
意圖供自己或他人犯罪之用，而犯前二項之罪者，處三年以上十
年以下有期徒刑，併科新台幣七百萬元以下罰金。
未經許可，持有、寄藏或意圖販賣而陳列子彈者，處五年以下有
期徒刑，併科新台幣三百萬元以下罰金。
第一項至第三項之未遂犯罰之。
現行槍砲彈藥刀械管制條例第十八條：
犯本條例之罪自首，並報繳其持有之全部槍砲、彈藥、刀械者，
減輕或免除其刑；其已移轉持有而據實供述全部槍砲、彈藥、刀
械之來源或去向，因而查獲者，亦同。
前項情形，於中央主管機關報經行政院核定辦理公告期間自首者
，免除其刑。
前二項情形，其報繳不實者，不實部分仍依本條例所定之罪論處
。
犯本條例之罪，於偵查或審判中自白，並供述全部槍砲、彈藥、
刀械之來源及去向，因而查獲或因而防止重大危害治安事件之發
生者，減輕或免除其刑。拒絕供述或供述不實者，得加重其刑至
三分之一。
附表：
┌──┬─────────────┬──┬─────────────┐
│編號│扣   押   物   品   名  稱│數量│備                      考│
├──┼─────────────┼──┼─────────────┤
│ 一 │仿ＢＥＲＥＴＴＡ廠八四型半│壹支│槍枝管制編號：一一○二○二│
│    │自動手槍製造之玩具手槍換裝│    │四一八八號。具殺傷力。    │
│    │土造金屬槍機、槍管而成之改│    │                          │
│    │造手槍。                  │    │                          │
├──┼─────────────┼──┼─────────────┤
│ 二 │土造金屬彈殼加裝直徑７．６│貳顆│原扣押陸顆，送鑑驗時試射肆│
│    │ｍｍ金屬彈頭而成之土造子彈│    │顆。均具殺傷力。          │
│    │。                        │    │                          │
└──┴─────────────┴──┴─────────────┘
